【裁判字號】    98,交聲,2224
【裁判日期】    980831
【裁判案由】    違反道路交通管理處罰條例聲明異議
【裁判全文】
臺灣臺北地方法院交通事件裁定       98年度交聲字第2224號
原處分機關  臺北市交通事件裁決所
異  議  人
即受處分人  冠珅交通有限公司    臺北市內湖區○○○路○段
上列受處分人因違反道路交通管理處罰條例案件，對於原處分機
關中華民國98年 3月31日所為之處分（原處分案號：北市裁催字
第裁22-CRP571561號）聲明異議，本院裁定如下：
    主  文
異議駁回。
    理  由
一、原處分意旨略以：異議人即受處分人冠珅交通公司所有之車
    牌號碼466-EH號營業用小客車，於97年 9月19日，停放在臺
    北現永和市○○路之收費路段停車，因不依規定繳費，經臺
    北縣政府交通局交通管理處罰條例第 7條之 2第 1項第 3款
    規定逕行舉發，嗣因受處分人逾應到案日期，未依規定自動
    繳納罰鍰或到案聽候裁決，經原處分機關依道路交通管理處
    罰條例第56條第2項，裁處異議人罰鍰新臺幣（下同）3百元
    等語。
二、異議意旨略以：伊從未收受舉發違反道路交通管理事件通知
    單（下稱舉發通知單），並請將該筆罰鍰歸責駕駛人，非如
    臺北市交通事件裁決所（北市裁申字第09834156500號）函
    覆之未收催繳通知書，請求撤銷原處分云云。
三、按汽車駕駛人有在道路收費停車處所停車，不依規定繳費，
    當場不能或不宜攔截製單舉發者，得逕行舉發。逕行舉發，
    應記明車輛牌照號碼、車型等可資辨明之資料，以汽車所有
    人為被通知人製單舉發。汽車駕駛人在道路收費停車處所停
    車，未依規定繳費，主管機關應書面通知駕駛人於七日內補
    繳，並收取必要之工本費用，逾期再不繳納，處新臺幣三百
    元罰鍰。又按行為人違反道路交通管理處罰條例而係逕行舉
    發者，應填製舉發違反道路交通管理事件通知單，並於被通
    知人欄予以勾記，其通知聯應按已查明之資料填註車牌號碼
    、車輛種類、車主姓名及地址，並於通知單上方空白處加註
    逕行舉發之文字後，由舉發機關送達被通知人，道路交通管
    理處罰條例第7條之2第1項第3款、第4項、第56條第2項，違
    反道路交通管理事件統一裁罰基準及處理細則第11條第1項
    第4款分別定有明文。次按對於當事人之送達，應為送達之
    處所不明者，行政機關得依申請，准為公示送達。若無人為
    公示送達之申請者，行政機關為避免行政程序遲延，認為有
    必要時，得依職權命為公示送達。當事人變更其送達之處所
    而不向行政機關陳明，致應為送達之處所不明，行政機關得
    依職權命為公示送達，行政程序第78條亦有明文。
四、異議人確有於上述所示時地停放其營業用一般小客車於前述
    所示道路收費停車處，其就此並未爭執，且有舉發通知單附
    卷可稽，是此部分事實，應堪認定。
五、異議人雖以上開情詞置辯，惟查：
(一)舉發通知單原寄至異議人臺北市內湖區○○○路 ○段61號 1
    樓住址，因異議人遷移不明，有應為送達之處所不明之情形
    ，此有臺北縣政府交通局北交營字第CRP571561號舉發違反
    道路交通事件通知單因遷移不明遭退回之收件回執影本（本
    院卷第5頁）、97年11月 6日臺北縣政府交通局北縣路停補
    繳通知書第Ｚ000000000000000號送達證書、臺北縣政府交通
    局於97年12月26日以北交營宇第0970966134號函、公示送達
    公告暨受送達人清冊（本院卷第7、8、9、17頁）在卷可證
    ，是舉發機關依行政程序法第78條第 2項規定，辦理公示送
    達程序為合法送達且生效，其自不得以未收受舉發通知單為
    由，恣為抗辯。
(二)另按道路交通管理處罰條例第7條第4項規定，第1項之逕行
    舉發，應記明車輛牌照號碼、車型等可資辨明之資料，以汽
    車所有人為被通知人製單舉發，是異議人謂應將該筆罰鍰歸
    責駕駛人云云，顯無理由。
六、綜前所述，異議人確有違規行為，是原處分機關依首揭法條
    規定所為上開裁罰，核屬適法，異議人之異議為無理由，應
    予駁回。
據上論斷，應依道路交通案件處理辦法第19條，裁定如主文。
中    華    民    國    98    年    8     月    31    日
                 交通法庭   法  官     沈君玲
以上正本證明與原本無異。
如不服本裁定，應於裁定送達後5日內向本院提出抗告狀。
                            書記官     劉麗英
中    華    民    國    98    年    8     月    31    日


司法院資訊處製作；財團法人民間司法改革基金會備份。
